臺灣桃園地方法院刑事判決
111年度審易緝字第4號
公  訴  人  臺灣桃園地方檢察署檢察官
被      告  歐家榮（原名歐道煌）  



上列被告因竊盜案件，經檢察官提起公訴（110年度偵緝字第140
6號），被告於本院準備程序進行中，就被訴事實為有罪之陳述
，經本院告知簡式審判程序意旨，並聽取當事人之意見後，裁定
依簡式審判程序審理，判決如下：
    主  文
歐家榮犯攜帶兇器竊盜未遂罪，累犯，處有期徒刑伍月，如易科
罰金，以新臺幣壹仟元折算壹日。
    事實及理由
一、犯罪事實：
　㈠歐家榮①前於民國104年間因施用毒品案件，經本院以104年度
    壢簡字第1013號判決判處有期徒刑3月確定；②於104年間因
    竊盜案件，經本院以104年度審簡字第838 號判決判處有期
    徒刑4月確定；③於104年間因施用毒品案件，經本院以105年
    度審簡字第626號、第627號判決分別判處有期徒刑6月（共2
    罪）、3月（共2罪），並定應執行有期徒刑1年確定；④於10
    5年間因竊盜案件，經本院以105年度壢簡字第1319號判決分
    別判處有期徒刑3月、2月，並定應執行有期徒刑4月確定；⑤
    於105年間因施用毒品案件，經本院以105年度審訴字第1539
    號判決判處有期徒刑7月確定；⑥於105年間因竊盜案件，經
    本院以105 年度壢簡字第1229號判決判處有期徒刑4月確定
    ；⑦於105年間因竊盜案件，經本院以106年度壢簡字第133 
    號判決判處有期徒刑6月確定；⑧於106年間因竊盜案件，經
    本院以106 年度審易字第1783號判決判處有期徒刑6月確定
    ，上開①②④⑥案罪刑另經本院以107年度聲字第59號裁定，定
    應執行有期徒刑1年1月確定（下稱「應執行刑A 」）；③⑤⑦⑧
    案罪刑經本院以107年度聲字第58號裁定，定應執行有期徒
    刑2年6月確定（下稱「應執行刑B」），「應執行刑A」與「
    應執行刑B 」入監接續執行後，於108年12月26日縮刑期滿
    執行完畢。
　㈡詎其仍不知悛悔，於109年8月11日晚間9時10分許，騎乘車牌
    號碼000-000號普通重型機車，行經桃園市觀音區濱海路廣
    興段（即台15線）與廣興二路路口，見橫跨濱海路上方之棧
    橋，附掛有漢聲廣播電台所有之電纜線，且四下無人，認有
    機可乘，竟意圖為自己不法之所有，基於竊盜之犯意，先爬
    上棧橋，再持客觀上足以對人之生命、身體、安全構成威脅
    而具有危險性，可供兇器使用之油壓剪1支（未扣案），著
    手剪斷上開電纜線1端，於正要剪斷該電纜線另一端之際，
    適負責管領上開電纜線之漢聲廣播電台維修士官長黃晴禧巡
    邏行經該處，發現上情，旋出聲喝止，歐家榮見狀立刻爬下
    棧橋，並趁隙逃離現場，而未得逞。嗣黃晴禧報警後，經警
    調閱監視器錄影畫面，進而循線查悉上情。
二、證據名稱：
　㈠被告歐家榮分別於檢察官訊問、本院訊問、準備程序及審理
    中之自白。
　㈡證人即告訴人黃晴禧於警詢中之陳述。
　㈢車牌號碼000-000 號普通重型機車之車輛詳細資料報表、現
    場蒐證照片、監視器錄影畫面翻拍照片。
　㈣監視器錄影光碟。
三、論罪科刑：
　㈠按刑法第321條第1項第3款規定所謂之兇器，其種類並無限制
    ，凡客觀上足對人之生命、身體、安全構成威脅，具有危險
    性之兇器均屬之（最高法院79年台上字第5253號判決可資參
    照）。查被告係利用油壓剪剪斷電纜線行竊，該油壓剪雖未
    扣案，惟由被告持以剪斷由銅線所製外覆塑膠之電纜線以觀
    ，堪認該油壓剪甚為尖利，自可以此擊、刺，而加害人之生
    命、身體，客觀上即具有危險性，自屬兇器無疑，是核被告
    就附表編號三所為，係犯刑法第321條第1項第3款之攜帶兇
    器竊盜罪。
　㈡次按刑法上竊盜罪既遂未遂區分之標準，係採權力支配說，
    即行為人將竊盜之客體，移入一己實力支配之下者為既遂，
    若著手於竊盜，而尚未脫離他人之持有，或未移入一己實力
    支配之下者，則為未遂（最高法院84年度台上字第2256號判
    決意旨參照）。經查，被告雖已剪斷電纜線1端而著手於竊
    盜行為之實施，惟其仍在棧橋上時，即遭告訴人發現喝止，
    此業據告訴人於警詢中陳述綦詳（見110年度偵字第4183號
    卷【下稱偵字卷】第25-26頁），再由現場照片以觀，該電
    纜線還有一端未經剪斷（見偵字卷第45-49頁），是以告訴
    人所管領之電纜線尚未置於被告之實力支配下，被告之竊盜
    行為自尚未得逞。
　㈢核被告所為，係犯刑法第321條第2項、第1項第3款之攜帶兇
    器竊盜未遂罪。　
　㈣被告曾受前揭犯罪事實欄㈠所載犯罪科刑及有期徒刑執行完畢
    之紀錄，此有臺灣高等法院被告前案紀錄表在卷可按，其受
    徒刑執行完畢後，於5年以內故意再犯本件有期徒刑以上之
    罪，為累犯，經本院裁量被告上揭前科情形後，認其有特別
    惡性且對刑罰反應力薄弱，應依刑法第47條第1項規定加重
    其刑（含最低本刑）。
　㈤被告已著手於竊盜行為，尚未得手，即因告訴人喝止而逃離
    現場，因障礙而不遂，為未遂犯，應依刑法第25條第2項規
    定，依法減輕其刑；其刑有加減，依法先加重後減輕之。
　㈥爰審酌被告正值青壯，不思以正當方式獲取財物，竟圖不勞
    而獲，恣意為本件竊盜犯行，顯然欠缺對他人財產權之尊重
    ，惟念被告犯後尚能坦承犯行，非無悔意，然有多次犯罪前
    科，素行不佳，兼衡以被告之犯罪動機、情節及所生危害暨
    其生活及經濟狀況、素行、年紀及智識程度等一切情狀，量
    處如主文所示之刑，並諭知易科罰金之折算標準，以示懲儆
    。
四、沒收：
    被告持以行竊之油壓剪1支並未扣案，現是否尚存而未滅失
    ，未據檢察官釋明，又該油壓剪沒收或追徵與否，對於被告
    不法行為之非難，抑或刑罰之預防或矯治目的助益甚微，欠
    缺刑法上之重要性，且若另外開啟執行程序顯不符經濟效益
    ，為免執行困難及耗費資源，爰依刑法第38條之2第2項規定
    不宣告沒收或追徵。
五、應依刑事訴訟法第273條之1第1項、第299條第1項前段、第3
    10條之2、第454條第1項，刑法第321條第2項、第1項第3款
    、第25條第2項、第47條第1項、第41條第1項前段，刑法施
    行法第1條之1第1項，判決如主文。
六、如不服本判決應於收受判決後20日內向本院提出上訴書狀，
    並應敘述具體理由。其未敘述上訴理由者，應於上訴期間屆
    滿後20日內向本院補提理由書（均須按他造當事人之人數附
    繕本）「切勿逕送上級法院」。
本案由檢察官楊挺宏提起公訴，經檢察官李孟亭到庭執行職務。
中　　華　　民　　國　　111 　年　　4 　　月　　15　　日
                  刑事審查庭  法　官　李雅雯
以上正本證明與原本無異。
如不服本判決應於收受判決後20日內向本院提出上訴書狀，並應
敘述具體理由。其未敘述上訴理由者，應於上訴期間屆滿後20日
內向本院補提理由書（均須按他造當事人之人數附繕本）「切勿
逕送上級法院」。
　　　　　　　　　　　　　　　書記官　沈詩婷  
中　　華　　民　　國　　111 　年　　4 　　月　　18　　日



附錄本案論罪科刑法條： 
中華民國刑法第321條
犯前條第1項、第2項之罪而有下列情形之一者，處6月以上5年以
下有期徒刑，得併科50萬元以下罰金：
一、侵入住宅或有人居住之建築物、船艦或隱匿其內而犯之。
二、毀越門窗、牆垣或其他安全設備而犯之。
三、攜帶兇器而犯之。
四、結夥三人以上而犯之。
五、乘火災、水災或其他災害之際而犯之。
六、在車站、港埠、航空站或其他供水、陸、空公眾運輸之舟、
    車、航空機內而犯之。
前項之未遂犯罰之。